【裁判字號】    97,交抗,109
【裁判日期】    970128
【裁判案由】    聲明異議
【裁判全文】
臺灣高等法院臺中分院刑事裁定         97年度交抗字第109號
抗  告  人
即受處分人  甲○○
上列抗告人因聲明異議案件，不服臺灣台中地方法院中華民國96
年12月7日所為裁定（96年度交聲字第1109號）提起抗告，本院
裁定如下：
    主  文
抗告駁回。
    理  由
一、本件經本院審酌結果，認為原審法院所為異議駁回之裁定，
    並無不合，應予維持，並引用原審裁定之理由（如附件）。
二、抗告意旨略以：臺中市○○路、向上南路口明明有監視器，
    為何沒有明確的照片來指證抗告人有闖紅燈，原裁定僅憑伊
    與員警當時的對話來判定抗告人有闖紅燈行為，且裁定文上
    的光碟內容不夠完整，為此請求撤銷原裁定云云。
三、按汽車駕駛人，行經有燈光號誌管制之交岔路口闖紅燈者，
    處一千八百元以上五千四百元以下罰鍰；汽車駕駛人有第五
    十三條情形者，除依原條款處罰鍰外，並記違規點數三點，
    道路交通管理處罰條例第53條及第63條第1項第3 款分別定
    有明文。經查抗告人即受處分人（下稱受處分人）甲○○於
    96年8月30日上午7時10分許，騎乘車牌號碼P9Y－299號重型
    機車，在臺中市○○路、向上南路口，因「駕車行經有燈光
    號誌管制之交岔路口闖紅燈」之違規事由，為臺中市警察局
    第四分局大墩派出所員警當場舉發，並經原處分機關依道路
    交通管理處罰條例第53條第1項裁處罰鍰新臺幣（下同）
    1800元，及依同法第63條記違規點數3點等情，有臺中巿警
    察局第四分局96年9月17日中分四交字第0960023982號函、
    中巿警交字第GD0000000號舉發違反道路交通管理事件通知
    單在卷可稽，並經原審法院依證人即舉發本件違規行為之警
    員劉明綺提出舉發當時之錄音光碟及譯文查核無誤；又依道
    路交通管理處罰條例第7條第1項規定「道路交通管理之稽查
    、違規之紀錄，由交通勤務警察，或依法令執行交通稽查任
    務之人員執行之」，而警察為維持交通秩序，依法執行職務
    ，立場應是客觀公正，且警員係屬司法警察人員之一份子，
    應深切明白出庭作證具結後，應據實陳述之義務及如有偽證
    應受處罰之嚴重後果。證人即舉發本件違規行為之警員劉明
    綺於原審訊問時，經告知證人具結之義務及偽證之處罰並命
    其朗讀結文及具結後，仍明確證述受處分人如何在上開時、
    地闖越紅燈違規行駛（見原審卷宗第18頁），而證人與受處
    分人間並無怨隙，應不致故為不利受處分人之陳述，足證受
    處分人確有本件舉發警員所指「駕車行經有燈光號誌管制之
    交岔路口闖紅燈」之違規行為，原審因認本件異議為無理由
    ，所為駁回異議之裁定，並無不合，已如前述。受處分人仍
    執陳詞提起抗告，指摘原裁定不當，並無理由，應予駁回。
四、爰依道路交通事件處理辦法第26條，刑事訴訟法第412條，
    裁定如主文。
中    華    民    國    97    年    1     月    28    日
            刑事第七庭  審判長法  官  林  榮  龍
                              法  官  張  惠  立
                              法  官  鄭  永  玉
上列正本證明與原本無異。
不得再抗告。
                              書記官    瑞  芳
中  華    民    國    97    年    1     月     29  日


司法院資訊處製作；財團法人民間司法改革基金會備份。
